【裁判字號】    97,上訴,58
【裁判日期】    970221
【裁判案由】    違反毒品危害防制條例
【裁判全文】
臺灣高等法院臺中分院刑事判決          97年度上訴字第58號
上  訴  人
即  被  告  乙○○
                      號
上列上訴人因違反毒品危害防制條例案件，不服臺灣彰化地方法
院96年度訴字第2007號中華民國96年11月30日第一審判決（起訴
案號：臺灣彰化地方法院檢察署96年度毒偵字第4526號），提起
上訴，本院判決如下：
    主  文
原判決撤銷。
乙○○施用第一級毒品，累犯，處有期徒刑捌月。
扣案之注射針筒壹支及塑膠袋壹個均沒收。
    事  實
一、乙○○前於民國（下同）93年間曾因施用毒品案件，經送觀
    察、勒戒後，於94年3月23日執行完畢釋放，並由臺灣彰化
    地方法院檢察署檢察官於94年3月28日，以93年度毒偵字第
    4006號為不起訴處分確定。復於上開不起訴處分後之94年間
    ，因連續施用第二級毒品案件，經臺灣彰化地方法院於95年
    3月8日以95年易字第36號判處有期徒刑四月，如易科罰金，
    以銀元三百元折算一日確定，於95年8月14日易科罰金而執
    行完畢。詎仍不知悔改，基於施用第一級毒品海洛因之犯意
    ，於96年9月6日10時許，在位於彰化縣永靖鄉○○村○○路
    490號之「乾巽宮」廁所內，以將海洛因加水混合後經由針
    筒注射手臂血管之方式，施用海洛因1次。嗣於96年9 月6日
    11時50分許，在上開「乾巽宮」旁為警查獲，並扣得其所有
    供施用海洛因所用之注射針筒1支及塑膠袋1個。
二、案經彰化縣警察局員林分局報告臺灣彰化地方法院檢察署檢
    察官偵查起訴。
    理  由
一、上訴人即被告（下稱被告）乙○○對其於上揭時、地以注射
    之方式施用第一級毒品海洛因之犯行坦承不諱，且其於事實
    欄所載時、地為警查獲後，經警採集其尿液送驗，結果呈嗎
    啡陽性反應乙節，有尿液代號與真實姓名對照認證單（員林
    分局警卷第9頁）及詮昕科技股份有限公司濫用藥物尿液檢
    驗報告（檢察署偵查卷第9頁）各1紙附卷可稽，此外復有注
    射針筒1支及塑膠袋1個扣案可證，足徵被告之自白與其所供
    承之事實相符。又被告前於93年間曾因施用毒品案件，經送
    觀察、勒戒後，於94年3月23日執行完畢釋放，並由臺灣彰
    化地方法院檢察署檢察官於94年3月28日，以93年度毒偵字
    第4006號為不起訴處分確定等情，有臺灣彰化地方法院檢察
    署刑案資料查註紀錄表及臺灣高等法院被告全國前案紀錄表
    各1份在卷可參。是被告係於觀察勒戒執行完畢後，5年內又
    為本件施用海洛因犯行甚明。本案事證明確，被告犯行堪予
    認定，應依法論科。
二、核被告所為，係犯毒品危害防制條例第10條第1項之施用第
    一級毒品罪。被告持有海洛因之低度行為，為其施用海洛因
    之高度行為所吸收，不另論罪。又被告有事實欄所載科處有
    期徒刑及執行完畢紀錄，有臺灣彰化地方法院檢察署刑案資
    料查註紀錄表及臺灣高等法院被告全國前案紀錄是表足憑，
    其於前揭有期徒刑執行完畢後5年以內故意再犯本件有期徒
    刑以上之罪，為累犯，依刑法第47條第1項規定加重其刑。
    原審對被告論罪科刑，固非無見，惟查：被告前曾因施用毒
    品受有期徒刑之宣告，而於95年8月14日易科罰金而執行完
    畢，已如前述，被告雖未實際入監，惟易科罰金之本質仍屬
    徒刑，故易科罰金執行完畢，仍應視為徒刑之執行完畢，而
    得以適用累犯之規定，原判決未及審酌被告有累犯之情形，
    即有未當。被告上訴意旨以其有穩定工作並已接受美沙東之
    治療請求從輕量刑等語，惟並未具體指原判決有何不當之處
    ，且所述均屬刑法第57條各款之情形，原審已然審酌，被告
    所述並無理由，惟原判決既有可議，自應由本院將原判決撤
    銷改判。爰審酌被告之素行、犯罪動機、前因施用毒品犯行
    曾經觀察、勒戒及判刑後，竟又再施用毒品，無視於毒品對
    於自身健康之戕害及國家對於杜絕毒品犯罪之禁令，惡性非
    輕，惟坦承犯行，再本於施用毒品犯罪之人，亦為「病人」
    之考量等一切情狀，量處如主文第2項所示之刑。扣案之注
    射針筒1支及塑膠袋1個，均係被告所有供施用第一級毒品海
    洛因所用之物，業經被告供明在卷，依刑法第38條第1項第
    2款之規定，併予宣告沒收。
據上論斷，應依刑事訴訟法第369條第1項前段、第364條、第299
條第1項前段，毒品危害防制條例第10條第1項、刑法第11條前段
、第47條第1項、第38條第1項2款，判決如主文。
本案經檢察官甲○○到庭執行職務。
中    華    民    國    97    年    2    月    21    日
            刑事第八庭  審判長法  官  羅  得  村
                              法  官  張  靜  琪
                              法  官  吳  進  發
上列正本證明與原本無異。
如不服本判決應於收受送達後十日內向本院提出上訴書狀，其未
敘述上訴之理由者並得於提起上訴後十日內向本院補提理由書（
均須按他造當事人之人數附繕本）。
                              書記官  柯  孟  伶
中    華    民    國    97    年    2    月    21    日
附錄條文：
毒品危害防制條例第10條第1項
施用第一級毒品者，處 6 月以上 5 年以下有期徒刑。


司法院資訊處製作；財團法人民間司法改革基金會備份。
